臺灣新北地方法院三重簡易庭裁定
                                    111年度重秩字第159號
移送機關    新北市政府警察局林口分局

被移送人    張景富


被移送人因違反社會秩序維護法案件，經移送機關以民國111年1
0月24日新北警林刑社字第1115410245號移送書移送審理，本院
裁定如下：
    主  文
張景富無正當理由攜帶具有殺傷力之器械，處罰鍰新臺幣伍仟元
。
扣案之武士刀壹把沒入。
    理  由
一、被移送人於下列時、地有違反社會秩序維護法之行為：
（一）時間：民國111年9月18日13時29分許。
（二）地點：新北市○○區○○路○段000巷00號。
（三）行為：無正當理由攜帶具有殺傷力之器械即武士刀壹把。
二、上開事實，有下列之事證明屬實：
（一）被移送人於警詢時之自白。
（二）新北市政府警察局刀械鑑驗登記表、新北市政府警察局函
      、自願受搜索同意書、搜索扣押筆錄、扣押物品目錄表、
      現場照片及光碟附卷可證。
（三）扣案武士刀1把可稽。
三、按無正當理由攜帶具有殺傷力之器械、化學製劑或其他危險
    物品者，處三日以下拘留或新臺幣3萬元以下罰鍰，社會秩
    序維護法第63條第1項第1款定有明文。本條款之構成要件，
    須行為人客觀上有攜帶具有殺傷力之器械、化學製劑或其他
    危險物品之行為，且該攜帶係無正當理由，因而有危害於行
    為人攜帶所處時空之安全情形，即足當之。依上開要件，判
    定行為人有無違反本條款非行，首須行為人有攜帶行為，次
    審酌該攜帶行為是否係無正當理由，再衡量行為人攜帶行為
    所處時空，因行為人於該時空有攜帶該類器械，而使該時空
    產生安全上危害，亦即就行為人客觀上之攜帶行為，依其攜
    帶行為之目的，考量行為人攜帶當時言詞舉動、時間、地點
    、身分等因素，據以認定其是否已構成本條款之非行。
四、被移送人雖辯稱：伊攜帶該武士刀係因其要求住家對面鄰居
    講電話小聲些，該鄰人情緒很激動，伊恐遭毆打云云。然攜
    帶具殺傷力之器械是否具正當理由，本應綜合全案事證，於
    法律、道義乃至於習慣所應許可之範圍，客觀認定判斷之。
    經查，被移送人所攜帶之武士刀（下稱系爭刀械），雖非屬
    槍砲彈藥刀械管制條例所管制及內政部公告查禁之管制刀械
    ，有新北市政府警察局刀械鑑驗登記表存卷可按，然系爭刀
    械縱未開鋒，其係鋼質製品，質地堅硬，刀尖銳利，有扣案
    照片及扣押物品目錄表附卷足憑，如持以朝人揮砍，顯足傷
    人性命，是系爭刀械核屬具殺傷力之器械甚明，而被移送人
    辯稱係防止對方傷害行為所用，顯與常情有違，要係卸責飾
    詞，不足採信。核被移送人上開所為，自屬無正當理由攜帶
    具有殺傷力之器械，應依社會秩序維護法第63條第1項第1款
    處罰。本院審酌被移送人違反之手段及其品行、素行及行為
    動機等一切情狀，裁定如主文第1項所示之處罰。
五、扣案之武士刀1把，係被移送人違反本件行為所用之物，為
    其個人所有，業據其供明在卷，爰依社會秩序維護法第22條
    第3項之規定，併予宣告沒入。
六、依社會秩序維護法第45條第1項、第63條第1項第1款、第22
    條第3項，裁定如主文。
中　　華　　民　　國　　111 　年　　11　　月　　4 　　日
                      臺灣新北地方法院三重簡易庭
                            法  官  彭松江
以上正本證明與原本無異。
如不服本裁定，得於裁定書送達之翌日起5日內，以書狀敘述理
由，向本庭（新北市○○區○○路0段000號）提出抗告。
中　　華　　民　　國　　111 　年　　11　　月　　4 　　日
                            書記官  許雁婷